DISEÑADOR GRÁFICO Y PROGRAMADOR

ABEL.ARISMENDY.CO

SOBRE MÍ

Soy un joven autodidacta aficionado al mundo de la tecnología. Tengo más de un año de experiencia como diseñador gráfico. Tengo dos años de experiencia como emprendedor. Actualmente estudio ingeniería de sistemas y computación en la universidad de los Andes.

HABILIDADES

- -Diseño Gráfico
- -HTML, CSS & JS
- -Python
- -Edición de video
- -Animación en 2D y 3D
- -Adobe Illustrator
- -Adobe Photoshop
- -Adobe After Effects
- -Retoque fotográfico
- -Publicidad con Facebook Ads

CONTACTO

Teléfono:

+573115714158

Correo electrónico:

abel@arismendy.co

GitHub:

https://github.com/abelarismendy

Lugar de residencia: Bogotá DC, Colombia

IDIOMAS

-Español:

Nativo

-Inglés:

Intermedio

FORMACIÓN

INGENIERÍA DE SISTEMAS Y COMPUTACIÓN

UNIVERSIDAD DE LOS ANDES 2020-2024

- -Python, Java, SQL, programación orientada a objetos.
- -Estructuras de datos y diseño de algoritmos.

DESARROLLO WEB & DISEÑO

PLATZI

2020

- -Curso de desarrollo web online, curso de HTML Y CSS
- -Curso de CSS grid layout, curso de frontend developer
- -Curso de After Effects, curso de Illustrator & Illustrator avanzado

DISEÑO WEB

SENA

2018

-Curso de diseño de pagínas web

EXPERIENCIA LABORAL

DISEÑADOR GRÁFICO

SCOTA INTERNACIONAL Enero 2019 - Marzo 2020

- -Diseño e impresión de uniformes deportivos
- -Patronaje digital
- -Diseño para redes sociales
- -Manejo de redes sociales (Facebook)

DISEÑADOR GRÁFICO Y DE MOVIMIENTO

FREELANCE 2017 - 2018

- -Diseño para redes sociales
- -Animación 2d y 3d